---
output: html_document
editor_options: 
  chunk_output_type: console
---

```{r}
library(plyr)
library(tidyverse)
library(sf)
source("./source/general_tools.R")
```


# 29/07/2024

Hoje foi iniciado duas novas demandas em relação ao artigo do satscan:

a) início da criação de shapefile CIR2
b) trabalho nos casos de SRAG usado na base de dados

a) criação de shapefile CIR2
1) pegar a tabela de CIR1 e plotar pelo tamanho populacional
2) 

b) trabalho nos casos de SRAG
1) padronização das datas dos casos usados EM ANDAMENTO
2) geocodificação dos casos filtrados

nota: documento com o shapefile do CIR

G:/CCD/CVE/RESPIRATORIAS/05_SRAG_SISTEMA_DE_ALERTA/00_dados_auxiliares/CIR/CIR.shp

```{r criacao de shapefile CIR2}
f_gsub <- \(vstring){
  vstring %>% 
    gsub("Ç",'C',.) %>% 
    gsub("Â",'A',.) %>% 
    gsub("É",'E',.) %>% 
    gsub("Ê","E",.) %>% 
    gsub("Á",'A',.) %>% 
    gsub("Ã",'A',.) %>% 
    gsub("Í",'I',.) %>% 
    gsub("Ó",'O',.) %>% 
    gsub("Õ","O",.) %>% 
    gsub("Ú",'U',.) %>% 
    gsub("Ô",'O',.) %>% 
    gsub("-"," ",.) %>%
    gsub("'"," ",.) %>%
    gsub("CIDADE","CID",.) %>% 
    gsub("JD","JARDIM",.) %>% 
    gsub("FLORINIA","FLORINEA",.) %>% 
    gsub("SAO LUIS DO PARAITINGA","SAO LUIZ DO PARAITINGA",.) %>% 
    gsub("MOJI MIRIM","MOGI MIRIM",.)
}
# 1) pegar tabela de CIR1
##Baixando cir
cir<-readxl::read_excel("G:/CCD/CVE/RESPIRATORIAS/05_SRAG_SISTEMA_DE_ALERTA/00_dados_auxiliares/DRS_GVS_CEREST_RRAS_CIR_GVE_MUNICIPIO_MATRIZ.xls")
cir<- cir |> dplyr::select(Cod6, RS_CIR, COD_CIR,MUNICIPIO...15)|>
  dplyr::rename(co_mun_res=Cod6,
                cod_cir=COD_CIR,
                nm_mn_resi=MUNICIPIO...15) %>% 
  mutate(nm_mn_resi = toupper(nm_mn_resi) %>% f_gsub)
# shf dos mun do ESP com o MSP em subregiões
sf_ESP <- readRDS("./shp_files/sf_munESP_distMSP.rds")
# merge das bases
# v_sf <- sf_ESP$NM_MUN %>% unique
# v_cir <- cir$nm_mn_resi %>% unique
# setdiff(v_sf,v_cir)
# setdiff(v_cir,v_sf)
sf_tocir <- inner_join(
  sf_ESP,
  cir,
  by=c("NM_MUN"="nm_mn_resi")
)
sf_tocir1 <- sf_tocir %>% 
  mutate(RS_CIR = ifelse(cod_cir==35016,
                         paste0("SP_",NM_DIST),
                         RS_CIR))
saveRDS(sf_tocir1,file="./resultados/parciais/sf_tocir1.rds")
sf_tocir %>%
  ggplot() +
  # geom_sf(aes(fill=grepl("CAMPINAS",RS_CIR))) +
  geom_sf(aes(fill=RS_CIR)) +
  theme(legend.position = "none")
# dados populacionais para auxiliar na decisão de como 
```

# Como fragmentar a CIR da região metropolitana de Campinas?

```{r}
# plot do tamanho populacional da região metropolitana de Campinas
sf_tocir1 <- readRDS(file="./resultados/parciais/sf_tocir1.rds")
sf_circamp <- sf_tocir1 %>% filter(grepl("CAMP",RS_CIR))
#  tamanho populacional dos municípios de SP
sf_pop_ESP_distMSP <- readRDS("G:/CCD/CVE/RESPIRATORIAS/11_MAPAS/MSP_dist_adm/sf_pop_ESP_distMSP_2000-2024.rds") 
sf_circamp <- inner_join(
  sf_circamp,
  sf_pop_ESP_distMSP %>% as.data.frame() %>% select(NM_MUN,`2022`,`2023`)
)
# proposta de junção dos municipios
df_divREGMETCAMP <- read_csv2(file="./dados/proposta_div_RMCampinas.csv") %>% 
  mutate(municipios = toupper(municipios),
         eixo = factor(eixo,
                       levels=c(1:4,6,8),
                       labels=c(1:6))) %>% 
  rename(NM_MUN=municipios) %>% 
  filter(!is.na(eixo))
# merge
v_sf <- sf_circamp$NM_MUN
v_df <- df_divREGMETCAMP$NM_MUN
# setdiff(v_sf,v_df)
# setdiff(v_df,v_sf)
sf_circamp <- inner_join(
  sf_circamp,
  df_divREGMETCAMP
) %>% 
  mutate(RS_CIR = paste0("CAMP_eixo",eixo))
teste <- sf_circamp %>% 
  select(-`2023`) %>% 
  group_by(RS_CIR) %>% 
  summarise(geometry = st_union(st_buffer(geometry, 45)), #0.0000000001
            pop2022 = sum(`2022`))
l_p <- lapply(c("pop2022","RS_CIR"),\(i){
  teste %>% 
    ggplot() +
    geom_sf(aes(fill=.data[[i]]))
})
l_p[[3]] <- sf_circamp %>% 
  ggplot() +
  geom_sf(aes(fill=`2022`)) +
  labs(title="municipios")
grid.arrange(grobs=l_p[c(3,1:2)],nrow=1)
# sf_circamp %>% 
#   pivot_longer(matches("^[0-9]"),names_to = "ano", values_to = "pop") %>% 
#   ggplot() +
#   geom_sf(aes(fill=pop)) +
#   facet_wrap(~ano,ncol=2)

```






```{r junção com os tamanhos populacionais}
# shapefile com os dados populacionais dos mun do ESP e dos dist do MSP
sf_pop_ESP_distMSP <- readRDS("G:/CCD/CVE/RESPIRATORIAS/11_MAPAS/MSP_dist_adm/sf_pop_ESP_distMSP_2000-2024.rds")
# shapefile apenas dos distritos do MSP
sf_regMSP <- sf_pop_ESP_distMSP %>% 
  filter(NM_MUN=="SAO PAULO") %>% 
  select(starts_with("NM"),`2022`,`2023`)
# tabela com a informação de quais distritos compõem cada grande região do MSP
df_ref_regdist <- read_tsv(file="./documentos_gerais/ref_reg_DistAdm_MSP.txt",
                           locale = locale(encoding = 'latin1'))
df_ref_regdist <- ddply(df_ref_regdist,"regiao",\(dfi){
  v_dist <- strsplit(dfi$distritos,split = ", ") %>% 
    unlist() %>% strsplit(dfi$distritos,split = ",") %>% unlist()
  data.frame(regiao=dfi$regiao[1],
             dist_adm = v_dist)
}) %>% mutate(dist_adm = f_casewhen(dist_adm) %>% 
                gsub("CIDADE","CID",.) %>% 
                gsub("JARDIM","JD",.))
# Regioes do MSP: merge dos poligonos e sumarização do tamanho populacional 
sf_regMSPpop <- inner_join(
  sf_regMSP,
  df_ref_regdist,
  by=c("NM_DIST"="dist_adm")
) %>% rename("pop2022"="2022",
             "pop2023"="2023") %>% 
  group_by(regiao) %>% 
  summarise(geometry = st_union(st_buffer(geometry, 1)),
            pop2022 = sum(pop2022),
            pop2023 = sum(pop2023)) %>%
  sf::st_simplify(preserveTopology = TRUE) %>% 
  mutate(NM_MUN="SAO PAULO") %>% 
  relocate(NM_MUN,regiao,pop2022)
sf_regMSPpop %>%
  ggplot() +
  geom_sf(aes(fill=pop2022))
#
# ESP: merge dos municípios com as regiões de MSP
sf_munESP_regMSP <- rbind(
  sf_pop_ESP_distMSP %>% 
    filter(NM_MUN!="SAO PAULO") %>% 
    select(NM_MUN,`2022`,`2023`) %>% 
    rename("pop2022"="2022",
           "pop2023"="2023") %>% 
    mutate(regiao = NA),
  sf_regMSPpop
)
saveRDS(sf_munESP_regMSP,
        file="./resultados/parciais/sf_munESP_regMSP_pop2022e2023.rds")

# sf_munESP_regMSP %>% 
#   ggplot() +
#   geom_sf(aes(fill=pop2022))

sf_tocir_camp <- sf_tocir %>% 
  filter(grepl("CAMPINAS",RS_CIR)) %>% 
  inner_join(select(sf_pop_ESP_distMSP,
                    starts_with("NM"),`2024`))

```




```{r casos de SRAG usado no artigo}
df_srag <- readRDS(file="./dados/casosSRAG_dt_padronizado.rds")

```

o total de casos ainda é elevado para geocodificar todos: 52 355 casos no MSP




#### geocodificação e merge de poligonos feito!!! 
# 24/07/2024

A estratégia é:
1) geocodificar os cnes de todos os hospitais de notificação do ano de 2022-2023 de SRAG - FEITO
2) contabilizar a proporção de sucesso
3) contabilizar o erro fora do MSP

## geocodificação dos endereços:
a) obter as coordenadas pela api da plataforma HERE
b) dos que não foi possível obter lat long pela plataforma HERE então eu pesquisei no google maps a coordenada 

```{r filtro dos cnes de interesse}
# 1) quais os cnes dos hospitais de notificação: remover casos duplicados
oname <- load("G:/CCD/CVE/RESPIRATORIAS/01_SRAG/4_bases/boletim.Rdata")
df_srag <- get(oname);rm(list=oname);gc()
df_geocod <- df_srag %>% filter(anoepi%in%2022:2023) %>% 
  select(ID_MN_RESI,CO_MUN_RES,# 
         ID_MUNICIP,CO_MUN_NOT,
         ID_UNIDADE,CO_UNI_NOT,
         DT_NOTIFIC,NU_NOTIFIC) %>% 
  rename(ID_MN_NOT = ID_MUNICIP,
         CNES = CO_UNI_NOT,
         NM_UNI_NOT=ID_UNIDADE) %>% 
  rename_with(tolower)
df_geocodMSP <- df_geocod %>% filter(co_mun_not=="355030")
v_cnes <- df_geocodMSP$cnes %>% unique
# 2) esses cnes estão presentes na tabela de referência da Denise?
df_refcnes <- read_csv("G:/CCD/CVE/RESPIRATORIAS/CNES_2022_2023/dados_CNES_2223_MSP.csv")
df_refcnes <- df_refcnes %>% select(MUNICIPIO,CNES,LOGRADOURO:CEP) %>% 
  rename_with(.,tolower)
v_cnes_soltos <- setdiff(v_cnes,unique(df_refcnes$cnes))
df_geocodMSP <- left_join(
  df_geocodMSP,
  df_refcnes
) %>% relocate(municipio,.after=last_col())
```
```{r geocodificacao per se}
library(tidygeocoder)
f_paste <- paste
formals(f_paste)$sep=", "
df_togeocod <- df_geocodMSP %>% select(cnes,logradouro:municipio) %>% distinct()
df_togeocod$endereco = Reduce("f_paste",df_togeocod[,-1])
# df_cnes <- df_togeocod %>% 
#   geocode(address = endereco,method="osm")
# names(df_cnes)[grepl("lat|long",names(df_cnes))] <- sapply(1:2,\(x) paste0(c("lat","long"),x)) %>% as.vector()
# df_cnes <- as.data.frame(df_cnes)
# # df_cnes <- df_togeocod
# saveRDS(df_cnes,file="./resultados/df_cnes.rds",)
#
# HERE_API_KEY = "satAmDy2WRSF25bYxXicCaM8olNeM8GB5YA15wAwAUM"
Sys.setenv(HERE_API_KEY = "satAmDy2WRSF25bYxXicCaM8olNeM8GB5YA15wAwAUM")
# df_cnes <- readRDS(file="./resultados/df_cnes.rds")
# df_aud <- df_cnes %>% filter(if_any(matches("lat|long"),is.na)) %>% select(cnes,endereco,matches("lat|long"))
#
df_aud <- df_togeocod %>% select(cnes,endereco) %>% 
  geocode(address = endereco, method="here")
df_cnes_latlong <- df_aud %>% select(cnes,endereco,lat,long) %>% as.data.frame()
#
# df_cnes_latlong <- left_join(
#   df_cnes,
#   df_geocodHERE %>% select(-endereco),
#   by="cnes"
# ) %>% mutate(
#   lat = ifelse(is.na(lat),lat1,lat),
#   long = ifelse(is.na(long),long1,long)
# ) %>% select(-matches("1|2")) %>% select(cnes,endereco:long)
saveRDS(df_cnes_latlong,file="./resultados/df_cnes_latlong.rds")
```
```{r preenchimento dos lat long q nao estavam na plataforma here}
df_cnes_latlong <- readRDS(df_cnes_latlong,file="./resultados/df_cnes_latlong.rds")
df_aud <- df_cnes_latlong %>% filter(grepl("NA, NA",endereco)|is.na(lat)|is.na(long)) %>% mutate(lat_long_gmaps=NA)
for(i in 1:nrow(df_aud)){
  gmaps_coords <- readline(prompt = paste("lat, long do cnes", df_aud[i,"cnes"], ": "))
  df_aud$lat_long_gmaps[i] <- gmaps_coords
}
df_aud <- df_aud %>%
  select(-lat,-long) %>% 
  separate(lat_long_gmaps, into = c("lat", "long"), sep = ", ")
df_final <- rbind(
  df_cnes_latlong %>% filter(!cnes%in%df_aud$cnes) %>% mutate(method="here"),
  df_aud %>% mutate(method="gmaps")
)
df_cnes_latlong <- df_final
saveRDS(df_cnes_latlong,file="./resultados/df_cnes_latlong.rds")
```
```{r geocode reverso para avaliar se existe o lugar}
# validação 
df_aud <- adply(df_cnes_latlong,1,\(dfi){
  reverse_geocode(dfi,lat=lat,long=long,method="here")
})
teste <- df_aud %>% 
  mutate(endereco = case_when(
    grepl("NA, NA",endereco) ~ address,
    TRUE ~ endereco
  )) %>% select(-address)
```

## Em qual grande área do MSP os hospitais notificantes estão?

```{r}
# referência das regiões e distritos administrativos
df_ref_regdist <- read_tsv(file="./documentos_gerais/ref_reg_DistAdm_MSP.txt",locale = locale(encoding = 'latin1'))
df_ref_regdist <- ddply(df_ref_regdist,"regiao",\(dfi){
  v_dist <- strsplit(dfi$distritos,split = ", ") %>% unlist() %>% strsplit(dfi$distritos,split = ",") %>% unlist()
  data.frame(regiao=dfi$regiao[1],
             dist_adm = v_dist)
}) %>% mutate(dist_adm = f_casewhen(dist_adm) %>% 
                gsub("CIDADE","CID",.) %>% 
                gsub("JARDIM","JD",.))
# shapefile com as informações de populacao
sf_MSP <- readRDS("G:/CCD/CVE/RESPIRATORIAS/11_MAPAS/MSP_dist_adm/sf_pop_ESP_distMSP_2000-2024.rds") %>% 
  filter(NM_MUN=="SAO PAULO") %>% select(NM_DIST)
# setdiff
v_ref <- df_ref_regdist$dist_adm
v_sf <- sf_MSP$NM_DIST
setdiff(v_ref,v_sf)
sf_MSP <- inner_join(
  sf_MSP,
  df_ref_regdist,
  by=c("NM_DIST"="dist_adm")
)
library(sf)
sf_regioesMSP <- sf_MSP %>% 
  mutate(geometry = st_make_valid(geometry)) %>% 
  group_by(regiao) %>% 
  # summarise(geometry = st_union(geometry)) %>% 
  summarise(geometry = st_union(st_buffer(geometry, 0))) %>% 
  sf::st_simplify(preserveTopology = TRUE)
sf_regioesMSP %>% ggplot() + geom_sf()
#
# v_crs <- 

df_cnes_latlong <- readRDS(file="./resultados/df_cnes_latlong.rds") %>% 
  st_as_sf(.,coords = c("long", "lat"), crs = v_crs)
df_cnes_latlong <- st_transform(df_cnes_latlong, crs = 29193)


sf::st_crs(sf_regioesMSP)
sf::st_crs(df_cnes_latlong)
df_cnes_latlong <- st_transform(df_cnes_latlong, crs = st_crs(sf_regioesMSP))

#
# Check which points are within which polygons
points_in_polygons <- st_join(df_cnes_latlong, sf_regioesMSP, join = st_within)

# Plot the results
ggplot() +
  geom_sf(data = df_cnes_latlong, color = "red") +
  geom_sf(data = sf_regioesMSP, fill = "lightblue", alpha = 0.5) +
  geom_sf(data = points_in_polygons, size = 3) +
  theme_minimal() +
  labs(color = "Polygon ID")
#
st_bbox(df_cnes_latlong)
st_bbox(df_munESP_distMSP)
```

```{r exemplo do chatgpt}
# Example point data
points <- st_as_sf(data.frame(
  id = 1:5,
  lon = c(-46.625290, -46.633309, -46.639448, -46.623253, -46.647838),
  lat = c(-23.533773, -23.546379, -23.562914, -23.545625, -23.550520)
), coords = c("lon", "lat"), crs = 4326)

# Example polygon data
polygon <- st_as_sf(data.frame(
  id = 1,
  geometry = st_sfc(st_polygon(list(matrix(c(
    -46.650000, -23.540000,
    -46.640000, -23.540000,
    -46.640000, -23.550000,
    -46.650000, -23.550000,
    -46.650000, -23.540000
  ), byrow = TRUE, ncol = 2))))
), crs = 4326)

# Check if points are within the polygon
points_within <- st_within(points, polygon, sparse = FALSE)

# Filter points that are inside the polygon
points_inside <- points[points_within, ]

# Plot the results
ggplot() +
  geom_sf(data = polygon, fill = "lightblue", alpha = 0.5) +
  geom_sf(data = points, color = "red") +
  geom_sf(data = points_inside, color = "green", size = 3) +
  theme_minimal()

```





# 22/07/2024
Como descrever os dados de SP por distrito?



```{r estudo das variaveis do SIVEP relacionadas com localização}
oname <- load("G:/CCD/CVE/RESPIRATORIAS/01_SRAG/4_bases/boletim.Rdata")
df_srag <- get(oname);rm(list=oname);gc()
df_MSP <- df_srag %>% 
  filter(ID_MN_RESI=="SAO PAULO")

v_cols <- c("ID_REGIONA","CO_REGIONA","ID_MUNICIP","CO_MUN_NOT","ID_UNIDADE","CO_UNI_NOT",
            "NU_CEP","ID_PAIS","CO_PAIS","SG_UF","ID_RG_RESI","CO_RG_RESI","ID_MN_RESI",
            "CO_MUN_RES","NM_BAIRRO","NM_LOGRADO","NU_NUMERO","NM_COMPLEM","NU_DDD_TEL","NU_TELEFON",
            "CS_ZONA","ESTRANG","POV_CT","TP_POV_CT","NU_CNS","HOSPITAL","DT_INTERNA","SG_UF_INTE",
            "ID_RG_INTE","CO_RG_INTE","ID_MN_INTE","CO_MU_INTE","NM_UN_INTE","CO_UN_INTE")
v_endereco <- c("NU_CEP","NM_BAIRRO","NM_LOGRADO","NU_NUMERO","ID_MN_RESI")
df_aud <- df_MSP %>% select(all_of(v_endereco),"DT_SIN_PRI","classi")
df_aud


df_aud$NU_CEP %>% is.na() %>% sum() / length(df_aud$NU_CEP)
df_aud$NU_CEP %>% is.na() %>% sum()

df_srag %>% filter(classi!="SARS COV 2") %>% dim
```



```{r estudo do Rdata geocodificado pela Raquel}
oname <- load("C:/Users/dpmori/Desktop/trabalho_em_andamento/Geo_covid_030724.Rdata")
df_geocod <- get(oname);rm(list=oname);gc()
df_geocod %>% filter(Geo=="ok") %>% dim


v_cols <- c("NU_NOTIFIC","NU_CEP","Logradouro_Completo","Logradouro2","NM_LOGRADO","NU_NUMERO","ID_MN_RESI",
            "Cep","Geo","x","y","zip",
            "GEO2", "Tipo_log","Tipo_log2","Cep")
df_aud <- df_geocod %>% select(all_of(v_cols)) %>% filter(Geo=="ok")
```




```{r}
# Token de acesso: 0c19e6965ac3fea7d388b498e5b9bc40
library(cepR)
token <- "0c19e6965ac3fea7d388b498e5b9bc40"
v_cep <- df_aud %>% filter(!is.na(NU_CEP)) %>% head(n=10)
busca_cep(cep = "11920000",token = token)
# nunca funciona
```



Como geocodificar?

https://www.youtube.com/watch?v=vVuiBY2kMlA

```{r}
library(tibble)
library(dplyr)
library(tidygeocoder)
# library(maptools)
library(mapview)

v_cep$Logradouro_Completo[4]
geocode(address = v_cep$Logradouro_Completo[4])

```


