---
title: "Geocodificação e auditoria dos CNES de notificação de SRAG no MSP 2022 e 2023"
author: "DVRESP, Danilo P. Mori"
date: "2024-07-25"
output: html_document
editor_options: 
  chunk_output_type: console
---

```{r setup, include=FALSE, warning=FALSE, message=FALSE,echo=FALSE}
knitr::opts_chunk$set(echo = FALSE,warning=FALSE, message=FALSE)
library(sf)
library(gganimate)
library(transformr)
library(plyr)
library(grid)
library(gridExtra)
library(tidyverse)
library(mgcv)
library(tidygeocoder)
source("../source/general_tools.R")
```

# Shapefile dos Distritos Administrativos de MSP e dos outros municípios do ESP

```{r fig 1 distritos administrativos, cap="Distritos administrativos do MSP (esquerda); e os poligonos dos distritos agregados em regioes (direita) "}
##
df_distMSP <- read_sf("../shp_files/LAYER_DISTRITO/DEINFO_DISTRITO.shp") %>% 
  select(NOME_DIST) %>% 
  mutate(NM_MUN="SAO PAULO") %>% 
  relocate(NM_MUN) %>% 
  rename(NM_DIST=NOME_DIST)
v_crs <- st_crs(df_distMSP)
###
df_ref_regdist <- read_tsv(file="../documentos_gerais/ref_reg_DistAdm_MSP.txt",locale = locale(encoding = 'latin1'))
df_ref_regdist <- ddply(df_ref_regdist,"regiao",\(dfi){
  v_dist <- strsplit(dfi$distritos,split = ", ") %>% unlist() %>% strsplit(dfi$distritos,split = ",") %>% unlist()
  data.frame(regiao=dfi$regiao[1],
             dist_adm = v_dist)
}) %>% mutate(dist_adm = f_casewhen(dist_adm) %>% 
                gsub("CIDADE","CID",.) %>% 
                gsub("JARDIM","JD",.))
# shapefile com as informações de populacao
sf_MSP <- readRDS("G:/CCD/CVE/RESPIRATORIAS/11_MAPAS/MSP_dist_adm/sf_pop_ESP_distMSP_2000-2024.rds") %>% 
  filter(NM_MUN=="SAO PAULO") %>% select(NM_DIST)
# setdiff
v_ref <- df_ref_regdist$dist_adm
v_sf <- sf_MSP$NM_DIST
setdiff(v_ref,v_sf)
sf_MSP <- inner_join(
  sf_MSP,
  df_ref_regdist,
  by=c("NM_DIST"="dist_adm")
)
#########
theme_set(theme_minimal())
l_p <- list()
l_p$`dist. adm.` <- df_distMSP %>% 
  ggplot() + geom_sf() + labs(title="Distritos Administrativos")
l_p$`regioes` <- sf_MSP %>% 
  mutate(geometry = st_make_valid(geometry)) %>% 
  group_by(regiao) %>% 
  # summarise(geometry = st_union(geometry)) %>% 
  summarise(geometry = st_union(st_buffer(geometry, 0.0001))) %>% 
  sf::st_simplify(preserveTopology = TRUE) %>% 
  ggplot() + geom_sf() + labs(title="Regiões",subtitle="sf::st_union(st_buffer(geometry,0.0001))")
grid.arrange(grobs=l_p,ncol=2,top="SAD69 / UTM zone 23S")
####
# teste de limpeza dos poligonos:
sf_regMSP <- sf_MSP %>% 
  mutate(geometry = st_make_valid(geometry)) %>% 
  group_by(regiao) %>% 
  summarise(geometry = st_union(st_buffer(geometry, 0.0001))) %>% 
  sf::st_simplify(preserveTopology = TRUE)
saveRDS(sf_regMSP,file="")
sf_regMSP %>% ggplot() + geom_sf(aes(color=regiao))

#
# Define a minimum area threshold to filter out small artifacts
# min_area_threshold <- 1e-4 # Adjust this threshold based on your data
# # Calculate the area of each polygon
# large_polygons <- sf_regMSP %>%
#   mutate(area = st_area(geometry))
# large_polygons %>% ggplot() + geom_sf()
# # Filter out small polygons
# clean_polygons <- large_polygons %>%
#   filter(area > min_area_threshold) %>%
#   select(-area) 
```
  23.4 S - 24.0 S e 46.8 W - 46.4 W 
  
#### Fig 1: comparação da agregação dos distritos administrativos do MSP  

```{r exemplo de codigo usado para juntar os shapefiles dos distritos do MSP,echo=TRUE,eval=FALSE}
# exemplo do código usado para unir os shapefiles dos distritos do MSP
sf_regMSP <- sf_MSP %>% 
  mutate(geometry = st_make_valid(geometry)) %>% 
  group_by(regiao) %>% 
  summarise(geometry = st_union(st_buffer(geometry, 0.0001))) %>% 
  sf::st_simplify(preserveTopology = TRUE)

```


```{r fig 2 distritos administrativos, cap="Integracao do shapefile dos distritos no shapefile dos municipios do ESP"}
df_municipios <- geobr::read_municipality(code_muni = "SP",
                                      year = 2022,
                                      showProgress = FALSE) %>%
  select(name_muni,geom) %>%
  rename(NM_MUN=name_muni) %>%
  mutate(NM_MUN = gsub("í","i",NM_MUN) %>%
           gsub("ã","a",.) %>%
           gsub("â","a",.) %>%
           gsub("á|Á","a",.) %>%
           gsub("ó|Ó","o",.) %>%
           gsub("ô","o",.) %>%
           gsub("õ|Ô","o",.) %>%
           gsub("é","e",.) %>%
           gsub("ç","c",.) %>%
           gsub("ê","e",.) %>%
           gsub("ú","u",.) %>%
           gsub("ó","o",.) %>%
           gsub("ô","o",.) %>%
           gsub("í|Í","i",.) %>%
           toupper(.),
         NM_MUN = dplyr::case_when(
           NM_MUN=="MOGI MIRIM" ~ "MOJI MIRIM",
           NM_MUN=="BIRITIBA MIRIM" ~ "BIRITIBA-MIRIM",
           NM_MUN=="SAO LUIZ DO PARAITINGA" ~ "SAO LUIS DO PARAITINGA",
           NM_MUN=="FLORINEA" ~ "FLORINIA",
           TRUE ~ NM_MUN),
         NM_DIST=NA) %>% relocate(NM_DIST,.after = "NM_MUN")
st_geometry(df_municipios) <- "geometry"
if (st_crs(df_municipios) != st_crs(df_distMSP)) {
  df_municipios <- st_transform(df_municipios, st_crs(df_distMSP))
}
#
df_regMSP <- sf_MSP %>% 
  mutate(geometry = st_make_valid(geometry)) %>% 
  group_by(regiao) %>% 
  # summarise(geometry = st_union(geometry)) %>% 
  summarise(geometry = st_union(st_buffer(geometry, 0))) %>% 
  mutate(NM_MUN="SAO PAULO") %>% 
  rename("NM_DIST" = "regiao")
#
df_munESP_distMSP <- rbind(
  df_municipios %>% filter(NM_MUN!="SAO PAULO"),
  df_regMSP
) %>% 
  mutate(NM_MUN = gsub("APARECIDA D'OESTE","APARECIDA D OESTE",NM_MUN) %>% 
           gsub("ARCO-IRIS","ARCO IRIS",.) %>% 
           gsub("BIRITIBA-MIRIM","BIRITIBA MIRIM",.) %>% 
           gsub("EMBU-GUACU","EMBU GUACU",.) %>% 
           gsub("ESTRELA D'OESTE","ESTRELA D OESTE",.) %>% 
           gsub("FLORINIA","FLORINEA",.) %>% 
           gsub("GUARANI D'OESTE","GUARANI D OESTE",.) %>% 
           gsub("MOJI MIRIM","MOGI MIRIM",.) %>% 
           gsub("PALMEIRA D'OESTE","PALMEIRA D OESTE",.) %>% 
           gsub("PARIQUERA-ACU","PARIQUERA ACU",.) %>% 
           gsub("SANTA BARBARA D'OESTE","SANTA BARBARA D OESTE",.) %>% 
           gsub("SANTA CLARA D'OESTE","SANTA CLARA D OESTE",.) %>% 
           gsub("SANTA RITA D'OESTE","SANTA RITA D OESTE",.) %>% 
           gsub("SAO JOAO DO PAU D'ALHO","SAO JOAO DO PAU D ALHO",.) %>% 
           gsub("SAO LUIS DO PARAITINGA","SAO LUIZ DO PARAITINGA",.))
#
l_p <- list()
l_p$`mun. do ESP` <- df_municipios %>% ggplot(aes(color=NM_MUN=="SAO PAULO")) + 
  geom_sf() + theme(legend.position = "none") +
  scale_color_manual(values = setNames(c('black','red'),c(F, T))) 
l_p$`mun. do ESP + distritos MSP` <- df_munESP_distMSP %>% ggplot(aes(color=NM_MUN=="SAO PAULO")) + 
  geom_sf() + theme(legend.position = "none") +
  scale_color_manual(values = setNames(c('black','red'),c(F, T)))
# grid.arrange(grobs=l_p,ncol=2,top="Comparação dos shapefiles com MSP e com regiões de MSP\n geobr::read_municipality")
l_p$`mun. do ESP + distritos MSP` + labs(title="Municípios de ESP com o MSP em grandes regiões")

```
  
#### Fig. 2 Municípios do ESP com as grandes regiões do MSP    
   
 
# Coordenadas geográficas estimadas dos CNES notificantes e sobreposição com os poligonos das grandes regiões

- 1) Filtro sem duplicações dos CNES de notificação entre 2022 e 2023
- 2) combinação com a base de dados obtida pelo pySUS para obter os endereços dos CNES
- 3) geocodificação pela função tidygeocoder::geocode(method="here")
- 4) preenchimento manual das coordenadas indisponíveis pelo method='here' usando o google maps


```{r exemplo de geocodificação }
# exemplo de geocodificação
df_togeocod <- df_geocodMSP %>% select(cnes,logradouro:municipio) %>% distinct()
df_togeocod$endereco = Reduce("f_paste",df_togeocod[,-1])
Sys.setenv(HERE_API_KEY = "MINHACHAVE")
df_cnes_latlong <- df_togeocod %>% 
  select(cnes,endereco) %>% 
  geocode(address = endereco, method="here") 
```

```{r coordenadas dos pontos geocodificados}
pontos <- readRDS(file="../resultados/df_cnes_latlong.rds") %>% 
  st_as_sf(.,coords = c("long", "lat"),crs=4326) #, crs = v_crs
points_transformed <- st_transform(pontos, st_crs(df_munESP_distMSP))
sf_joint_pp <- st_join(points_transformed,sf_regMSP)
ggplot() +
  geom_sf(data = sf_regMSP, fill = "lightblue", color = "black", alpha = 0.5) +
  geom_sf(data = sf_joint_pp, aes(color = regiao)) +
  theme_minimal() +
  labs(title = "CNES notificantes",
       subtitle="SRAG: 2022-2023",
       color = "") +
  guides(color=guide_legend(nrow=2, byrow=TRUE)) +
  theme(legend.position = "bottom")
```
  
### Fig 3 pontos geocodificados dos CNES notificantes pelo método 'here' e manualmente pelo google maps  


# Rotina de geocodificação dos endereços de residência dos casos de SRAG: 2022-2023
  
```{r}
oname <- load("C:/Users/dpmori/Desktop/trabalho_em_andamento/Geo_covid_030724.Rdata")
df_geocod <- get(oname);rm(list=oname);gc()
df_reference_full <- df_geocod %>% filter(Geo=="ok",ID_MN_RESI=="SAO PAULO",anoepi %in% 2022:2023)
#
df_latlong_SRAG <- df_reference_full %>% select(NU_NOTIFIC,Logradouro_Completo,x,y) %>% 
  st_as_sf(.,coords = c("x", "y"),crs=4326) #, crs = v_crs
points_transformed <- st_transform(df_latlong_SRAG, st_crs(df_munESP_distMSP))
sf_joint_pp <- st_join(points_transformed,sf_regMSP)
ggplot() +
  geom_sf(data=sf_regMSP) +
  geom_sf(data=sf_joint_pp,aes(color=regiao),alpha=0.1)
# 
# 
# set.seed(1234)
# df_ref <- df_reference_full[sample(1:nrow(df_reference_full),200),]
# df_ref <- df_ref %>% select(NU_NOTIFIC,Logradouro_Completo,x,y)
# #
Sys.setenv(HERE_API_KEY = "satAmDy2WRSF25bYxXicCaM8olNeM8GB5YA15wAwAUM")
df_aud <- df_ref %>%
  geocode(address = Logradouro_Completo, method="osm")
```



